臺灣士林地方法院民事判決　　　　　　　 93年度家簡字第2號
原　　　告　丙○○
　　　　　　乙○○
　　　　　　戊○○
　　　　　　己○○
　　　　　　甲○○
上五人共同
訴訟代理人　蔡文彬律師
　　　　　　張亞婷律師
被　　　告　丁○○　　現所在不.
上列當事人間請求分割遺產事件，本院於94年4月21日言詞辯論
終結，判決如下：
    主  文
兩造之被繼承人周春賢所遺如附表一所示遺產，應依附表二所示
方式分割。
訴訟費用由被告負擔六分之一，餘由原告負擔。
    事實及理由
一、本件原告起訴主張：被繼承人周春賢於民國（下同）91年11
    月18日死亡，扣除其喪葬費用後，尚餘計如附表一所示之存
    款及股票。兩造分別為被繼承人周春賢之配偶及子女，依法
    應由原告丙○○、乙○○、戊○○、己○○、甲○○及被告
    丁○○等六人平均繼承周春賢之財產，每人應繼分為六分之
    一。按繼承人得隨時請求分割遺產，民法第1164條前段定有
    明文，被繼承人周春賢對於全部遺產並無以遺囑定分割方法
    或禁止遺產分割，被告移居國外後，從未與家中聯絡，迄今
    行方不明，毫無音訊，致上開遺產無法自行洽領，爰提出本
    件訴訟，請准將被繼承人周春賢所遺如附表一所示之遺產依
    應繼分比例予以原物分割；被告則未於言詞辯論期日到場，
    亦未提出書狀作何聲明或陳述。
二、經查，原告丙○○為被繼承人周春賢之配偶，原告乙○○、
    戊○○、己○○、甲○○及被告則分別為周春賢之子女，周
    春賢於91年11月18日死亡之事實，業據原告提出
    死亡證明書為證，堪信為真實。被繼承人周春賢死亡時，遺
    有如附表一所示遺產，業經本院依原告所提遺產稅免稅證明
    書向被繼承人生前往來銀行及股票發行公司分別函查屬實，
    有遺產稅免稅證明書、中華郵政股份有限公司基隆郵局93年
    9 月15日函（卷二第47頁至第49頁）、保證責任基隆市第一
    信用合作社93年9 月15日、93年9 月17日函（卷二第52頁、
    第55頁至第57頁）、台灣銀行營業部(一)函（卷二第60頁至第
    61 頁）、 台灣中小企業銀行基隆分行93年9 月20日函（卷
    二第63頁）等在卷足憑。按繼承人得隨時請求分割遺產，民
    法第1164條前段定有明文，本件被繼承人死亡後，既未以遺
    囑定分割方法或禁止遺產分割，則原告等請求分割其遺產，
    即屬有據。本院鑑於被繼承人周春賢遺產僅有股票（投資）
    及存款二類，其中股票總股數不及二千餘股，倘以原物分割
    方式非但出現零股，且增加處分之不便，原告戊○○已表明
    願意單獨承受股票（卷二第176 頁），因認應優先將股票分
    由其一人取得，不足部分以現金補之。查被繼承人周春賢遺
    產中，現金共為584,780 元（115,009+450,000+2,646+143+
    87 2+16,1 10 = 584,780），其持有慶堂工業股份有限公司
    （以下簡稱慶堂公司）股票共1,773 股，每股價額為10.6元
    【周春賢遺產稅申報時所申報之慶堂公司股票共1,618 股，
    其核定價額為17,150元，依此計算每股價額為10.6元（17,1
    50÷1,61 8≒10.6，小數點以下四捨五入）】，有卷附遺產
    稅免稅證明書（卷一第15頁）、財政部台灣省國稅局瑞芳稽
    徵所汐止服務處函（卷二第89頁）可稽，基此計算遺產中之
    股票總值為18,794元（1,773 ×10.6≒18,794，小數點以下
    四捨五入），合計遺產總額為60 3,574元（584,780+18,794
    =6 03,574）， 以每位繼承人應繼分1/6 計算，每人應得10
    0,596 元（603,57 4÷6 ≒100,596 ，小數點以下四捨五入
    ），爰將被繼承人遺產分割如附表二所示。又本院既准原告
    遺產分割之請求，雖未完全依原告請求之分割方式進行遺產
    分割，惟有關遺產分割之方法乃法院職權裁量事項，就此亦
    無駁回之必要，併此敘明。
三、據上論結，本件原告之訴為有理由，依民事訴訟法第385 條
    第1 項前段、第78條、第85條第1 項，判決如主文。
中　　華　　民　　國　　94　　年　　4 　　月　　29　　日
                  家事法庭  法    官  邱璿如
以上正本證明與原本無異。
如對本判決上訴，應於判決送達後20日內向本院提出上訴狀。
中　　華　　民　　國　　94　　年　　4 　　月　　29　　日
                            書 記 官  李佳穎
